臺灣板橋地方法院交通事件裁定　　　 100年度交聲字第3039號
原處分機關　交通部公路總局臺北區監理所蘆洲監理站
異　議　人
即受處分人　林曉薇
上列異議人即受處分人因違反道路交通管理處罰條例案件，對於
交通部公路總局臺北區監理所蘆洲監理站民國100 年9 月13日北
監蘆字第裁46－A00000000 號、46－A00000000 號、46－A00000
000 號、46－A00000000 號、46－A00000000 號、46－A0000000
0 號違反道路交通管理事件裁決書所為之處分（原舉發通知單案
號：臺北市政府警察局北市警交大字第A00000000 號、第A00000
000 號、第A00000000 號、第A00000000 號、第A00000000 號、
第A00000000 號）聲明異議，本院裁決如下：
    主    文
異議均駁回。
    理    由
一、按汽車駕駛人，行車速度，超過規定之最高時速，除有第43
    條第1 項第2 款情形外，處新臺幣（下同）1,200 元以上2,
    400 元以下罰鍰，並記違規點數1 點，道路交通管理處罰條
    例第40條前段、第63條第1 項第1 款分別訂有明文。
二、原處分意旨略以：異議人即受處分人林曉薇分別於民國100
    年7 月13日5 時44分許、同年月14日5 時44分許、同年月15
    日6 時14分許、同年月18日5 時57分許、同年月19日6 時1
    分許、同年月25日6時7分許，在臺北市○○路○○街（往南
    ）處，查獲車牌號碼CUN—399號重型機車，因「限速50 公
    里，經測時速67公里，超速17公里未滿20公里」、「限速50
    公里，經測時速66公里，超速16公里未滿20公里」、「限速
    50公里，經測時速65公里，超速15公里未滿20公里」、「限
    速50公里，經測時速65公里，超速15公里未滿20公里」、「
    限速50公里，經測時速67公里，超速17公里未滿20公里」、
    「限速50公里，經測時速73公里，超速20公里未滿40公里」
    之違規事由，為臺北市政府警察局大同分局交通分隊員警以
    雷達測速照相儀器測得其行車速度67公里、66公里、65公里
    、65公里、67公里、73公里之違規事由，逕行照相舉發，並
    開立北市警交大字第A00000000 號、第A00000000 號、第A0
    0000000 號、第A00000000 號、第A00000000 號、第A00000
    000 號舉發違反道路交通管理事件通知單（下稱違規通知單
    ），並移送原處分機關處理。嗣由原處分機關於100 年9 月
    13日依道路交通管理處罰條例第40條、第63條第1 項第1 款
    （裁決書漏載第1 款）及違反道路交通管理事件統一裁罰基
    準及處理細則第41、43、44、67條規定，以北監蘆字第裁46
    －A00000000 號、46－A00000000 號、46－A00000000 號、
    46－A00000000 號、46－A00000000 號、46－A00000000 號
    違反道路交通管理事件裁決書認定受處分人「汽車駕駛人行
    車速度，超過規定之最高時速未滿20公里」（5 件）、「汽
    車駕駛人行車速度，超過規定之最高時速20公里以上未滿40
    公里」（1 件）而分別裁處罰鍰1,200 元（5 件）、1,400
    元（1 件），並分別記違規點數1 點在案。
三、異議意旨略以：於100 年7 月底收到第1 張超速罰單時，才
    知違規超速，倘舉發單位能於違規後最短時間內寄送舉發違
    反道路交通管理事件通知單（下簡稱舉發通知單）的話，伊
    就會知道該處有速限之限制，而不致於在7 月13日至25日內
    又違規數次（共收到6 張罰單），是本件違規舉發及裁處，
    實難令人甘服，為此聲明異議云云
四、經查：
  (一)有關異議人林曉薇所有之上開重型機車於上揭時地，經雷達
    測速儀測得時速每小時67公里、66公里、65公里、65公里、
    67公里、73公里之事實，為異議人所不爭，並有北市警交大
    字第A00000000 號、第A00000000 號、第A00000000 號、第
    A000 00000號、第A00000000 號、第A00000000 號舉發違反
    道路交通管理事件通知單影本6 紙附卷可稽，是異議人所有
    之重型機車行經該路段之事實，堪以認定。
  (二)異議人固執前詞置辯，惟按道路交通安全規則及相關道路交
    通安全法規，係基於社會大眾用路之安全及避免發生事故等
    目的而訂定，屬社會大眾用路之基本依據，汽車駕駛人於駕
    駛車輛時，本即具有遵守相關規定以保障自身及他人行之安
    全之義務，異議人以舉發通知單未儘早送達異議人，使其警
    惕上開地點設有測速照相儀器云云，資為其超速違規之藉口
    ，顯係卸責之詞，洵無足採。
五、綜上所述，異議人所辯均無理由，本件違規行為事證明確，
    原處分機關依道路交通管理處罰條例第40條規定，分別裁處
    異議人罰鍰1,200 元（5 件）、1,400 元（1 件），核無違
    誤，異議人之異議為無理由，應予駁回。
六、據上論斷，應依道路交通管理處罰條例第87條第2 項，道路
    交通事件處理辦法第18條，裁定如主文。
中    華    民    國   100    年     9    月     23   日
                  刑事第二庭    法  官  連雅婷
以上正本證明與原本無異。
如不服本裁定，應於裁定送達後5 日內向本院提出抗告狀。
                                書記官  郭晉良
中    華    民    國   100    年     9    月     23   日